Alvaro Alejandro Torres Tatis

PERFIL PROFESIONAL

Apasionado por alcanzar la excelencia y en una búsqueda continua por lograr el mejoramiento de la productividad personal. También soy ingeniero de sistemas con amplia experiencia en el campo de desarrollo de software orientado a objetos, facilidad para el auto-aprendizaje, así como para aplicar y compartir nuevos conocimientos.

En los últimos años mi dedicación se ha concentrado en la gestión de equipos de desarrollo de software, con el objetivo de convertirlo en un proceso formal, con resultados predecibles, que permitan obtener un producto final de alta calidad, satisfaciendo las necesidades y expectativas del cliente.

Mis mayores fortalezas son un alto nivel de compromiso y de responsabilidad, buenas relaciones interpersonales, alta capacidad de integración y adaptabilidad, liderazgo, capacidad de trabajo en equipo, capacidad de análisis y de síntesis, motivación hacia el logro de resultados, adecuada planeación y manejo del tiempo, así como la optimización y el mejoramiento continuo de los procesos.

DATOS PERSONALES

Nombre	Alvaro Alejandro Torres Tatis
Documento de identidad	79.483.129 de Bogotá
Fecha de nacimiento	6 de marzo de 1.969, Cartagena, Bolívar
Estado civil	Soltero
Residencia	Cra 57 # 22 A-41 apto 1016, Bogotá
Teléfono	313-4707406
E-mail	alvaro.torres.tatis@gmail.com
Twitter	@ATorresTatis
Linkedin	www.linkedin.com/in/ATorresTatis

FORMACIÓN ACADÉMICA

Especialización	Universidad EAN Gerencia Informatica
Universitaria	Universidad EAN Ingenieria de sistemas
Secundaria	Restrepo Millan
Idioma Extranjero	Ingles Dominio del idioma hablado (Regular) Dominio del idioma escrito (Regular)

MERITOS Y GALARDONES

• Empleado del año, 2005, DataCrédito

TALLERES Y CURSOS

- DNN Summit 2019 DNN Association Denver, CO, USA
- PowerShell + DevOps Global Summit 2018 powershell.org Bellevue, WA, USA
- PowerShell + DevOps Global Summit 2017 powershell.org Bellevue, WA, USA
- DNN Connect 2016
 DNN-Connect Association
 Sant Hilari, Girona, España
- Developing Windows Azure and Web Services New Horizons New York, USA
- Xamain Evolve 2014
 Xamarin
 Atlanta, USA
- BizTalk 2013 Immersion ONLC New York, USA
- HTML5 Bootcamp BigNerdRanch Atlanta, USA
- MongoDB Essentials

10gen New York, USA

- EMV Fundamentals Workshop EMV Academy
 San Francisco, USA
- Certified Scrum Developer Track Kleer
 Buenos Aires, Argentina
- Oracle Discoverer Enduser's Oracle de Colombia Bogota, Colombia
- Desarrollo de aplicaciones en Visual Foxpro Prologics Bogota, Colombia
- Microsoft Project
 Sistemas y entrenamiento empresarial
 Bogota, Colombia

CERTIFICACIONES

- Microsoft Certified Professional (MCP)
 Developing and Implementing Web Applications
- Microsoft Certified Technology Specialist (MCTS)
 .NET Framework 2.0, Web Applications
- Certified Scrum Developer Scrum Alliance

EXPERIENCIA LABORAL

2015 – abril 2022 Evertec Colombia

Gerente de Investigación y Desarrollo

Principales funciones:

- Responsable de la creación y entrega de productos de la compañía en el mercado mediante la gestión de los riesgos y oportunidades.
- Respnsable de la toma de decisiones clave de diseño e implementación de software con los equipos de desarrollo y de gerencia de proyectos, velando por la calidad de las entregas y la aplicación de las mejores prácticas de la industria.
- Profundizar o ampliar las capacidades tecnológicas de la compañía.
- Responsable de la implementación de CMMI nivel 2 en la compañía

2012-2015 Processa S.A.S

Gerente R&D (Research and Development)

Principales funciones:

- Apoyar los procesos de implementación y desarrollo de software que contribuyan a introducir en el mercado un producto nuevo o mejorado
- Profundizar o ampliar las capacidades tecnológicas de la compañía
- Diseñar e implementar la estrategia de productos móviles de la compañía
- Colaborar con las demás áreas de la compañía para estudiar las necesidades relacionadas con la innovación productiva y darle respuestas adecuadas
- Elaborar, administrar y controlar la ejecución del presupuesto de la Unidad

2010 - 2012 Processa S.A.S

Gerente PD (Product Development)

Principales funciones:

- Planificar, dirigir y controlar las actividades de desarrollo de software, incluyendo el análisis y diseño de sistemas y funciones de programación, así como la supervisión de proyectos para garantizar el desarrollo de herramientas que cumplan con los estándares y mejores prácticas del mercado, orientados a apoyar el cumplimiento de los objetivos de la organización
- Liderar el desarrollo, administrar los recursos y el equipo humano del área de desarrollo de software de la compañía, alineado con la estrategia de negocio, las operaciones de producción, la comercialización y logística, dentro de un marco de costo que se ajuste a las necesidades y posibilidades de la organización
- Intervenir en la definición y control técnico de las tareas desarrolladas por proveedores de sistemas o de sistemas desarrollados al interior
- Asesorar en licitaciones para la compra o contratación de productos y servicios, participando asimismo en el análisis técnico de las propuestas
- Diseñar e implementar los procesos y controles para el desarrollo de software
- Elaborar, administrar y controlar la ejecución del presupuesto de la Unidad
- Participar activamente en las labores para lograr obtener la certificación PCI

2008 - 2010 Processa S.A.S

Lider de aplicaciones Web Principales funciones:

- Coordinar el desarrollo de nuevas aplicaciones y el mantenimiento de las existentes en ASP.NET
- Analizar requerimientos de usuario, diseñar e implementar soluciones para DotNetNuke
- Liderar, investigar y mantenerse al día en cuanto a tendencias tecnológicas
- Fomentar la evolución profesional de los miembros del equipo
- Asegurar la calidad de los productos de software y servicios entregados

(2007 – 2008) Instituto de Formación Técnica Salesiano León Xiii Instructor de programación

(2004 – 2007) Computec S.A. - División Datacrédito Analista de sistemas y operaciones

(2001 -2004) Computec S.A. - División Tarjetas de Crédito Analista de sistemas

(1999 – 2000) Colmena Corporacion Analista de información y reportes

(1998 – 1999) Colmena Corporacion Administrador funcional del sistema tarjeta crédito (Opencard)

(1997 – 1998) Colmena Corporación Operador del sistema tarjeta crédito (Opencard)

1997 (Il semestre) Colmena Corporación Auxiliar de operaciones

1997 (I semestre) Colmena Corporación Auxiliar de atención al cliente